# **Josue Percy Cirineo**

Lima, Perú· linkedin.com/in/iosuehuallullo · +51 998 166 826· josuehuallullo12@gmail.com

Más de 2 años de experiencia como desarrollador web full stack. Estudiante de Ingeniería de Software con habilidades en el uso de JavaScript, React, TypeScript y PostgreSQL. Apasionado por la tecnología y con un enfoque en el desarrollo de aplicaciones web interactivas y funcionales.

### **EXPERIENCIA PROFESIONAL**

Jardineros en Lima Lima, Perú

Full Stack Developer

Abril 2023-Junio 2024

- Desarrollo de aplicaciones web y recursos digitales.
- Implementar prácticas de CI/CD para mejorar la eficiencia en la entrega de software, reduciendo errores y tiempos de entrega bajando los tiempos de despliegue más de un 80%.
- Implementación de mejoras continuas en el área de innovación digital.
- Construí la herramienta de gestión de cookies de forma transversal para todos los productos para cumplir con las leyes de consentimiento de permisos de los usuarios.
- Diseño y desarrollo de interfaces y soluciones digitales escalables.
- Tecnologías y Frameworks aplicados:
  - -Frontend: React, TypeScript, Bootstrap, Next.js
  - -Backend : TypeScript, nest.js-Base de datos: MySql, Postgres

TAMBO Lima, Perú

Desarrollador FullStack

Agosto 2023-Octubre 2023

- Desarrollo de un sistema integral de geolocalización y planificación de rutas.
- Visualización de tiendas en el mapa para optimización de distribución.
- Implementación de registro de rutas personalizadas para mejorar la planificación de entregas..
- Tecnologías y Frameworks aplicados:
  - -Frontend: React, TypeScript, Bootstrap, Next.js
  - -Backend : TypeScript, nest.js .Base de datos: MySql, Postgres

VENSATEX Lima, Perú

Desarrollador FullStack Enero 2024-Julio 2024

- Creación y diseño de una base de datos para la gestión de productos textiles.
- Desarrollo de un panel administrativo intuitivo para la gestión de productos.
- Proporcionar soluciones eficientes para el registro y seguimiento de productos textiles.
- Tecnologías y Frameworks aplicados:
- Frontend: React, TypeScript, Bootstrap, Next.js
  - -Backend : TypeScript, nest.js .Base de datos: MySql, Postgres

#### **EDUCACIÓN**

#### Universidad Peruana de Ciencias Aplicadas

Ingeniería de Software

**Udemy** 

Next.js: El framework de React para producción

Angular: Angular: De cero a experto

Nest.js: Nest: Desarrollo backend escalable con Node

## **SKILLS ADICIONALES**

- JavaScript, TypeScript, React, CSS, HTML, Git, PostgreSQL, Next.js, Java, NestJS, Angular, Mongodb, Docker
- Capacidad de trabajo en equipo
- Inteligencia emocional y adaptabilidad

Lima, Perú Marzo 2022